臺灣板橋地方法院刑事判決　　　　　　　　　　　　　九十年度易字第二九四四號
　　公　訴　人　臺灣板橋地方法院檢察署檢察官
　　被　　　告　丙○○
右列被告因竊盜案件，經檢察官提起公訴（九十年度偵字第一一五五一號），本院判
決如左：
    主  文
丙○○無罪。
    理  由
一、公訴意旨略以：被告丙○○意圖為自己不法之所有，於民國（下同）九十年七月
    四日上午八時許，在臺北縣泰山鄉○○路○段三一八號前，竊取乙○○所有之車
    牌號碼ＵＹＹ－四０一號輕型機車，得手後據為己有。嗣於九十年七月七日上午
    十一時三十分許，為警在臺北縣泰山鄉○○路○段三六四號前（起訴書漏未載明
    ）查獲，因認被告丙○○涉犯刑法第三百二十條第一項之竊盜罪嫌等語。
二、按犯罪事實應依證據認定之，無證據不得推定其犯罪事實，刑事訴訟法第一百五
    十四條定有明文，又按認定不利於被告之事實，須依積極證據，茍積極證據不足
    為不利於被告事實之認定時，即應為有利於被告之認定，更不必有何有利之證據
    ，最高法院著有三十年上字第八一六號判例甚明。本件公訴人認被告丙○○涉有
    竊盜犯行，無非係以告訴人乙○○指訴綦詳，並以贓物認領保管單、查獲機車照
    片、車輛失竊報案紀錄表各乙紙資為論據。被告丙○○於本院審理時，經合法傳
    喚無正當理由而未到庭陳述，惟被告前於檢察官偵訊及本院調查時，固供承於前
    揭時、地改裝上開輕型機車時為警查獲乙節屬實，惟均堅決否認有被訴之竊盜犯
    行，辯稱：伊有於九十年七月五日在泰山明志路與貴子路口處，向一位不知真實
    姓名之成年男子，以新臺幣（下同）二千元購買機車引擎，當天晚上他就把引擎
    送到伊住處附近交給伊，當時伊有覺得怪怪的，知道可能是來路不明的贓物，不
    是伊偷的等語。
三、經查車牌號碼ＵＹＹ－四０一號輕型機車，登記為乙○○之妻林麗珠所有，係於
    九十年七月四日上午八時許，在臺北縣泰山鄉○○路○段三一八號前失竊乙節，
    固據告訴人乙○○於警訊及檢察官偵查時指明在卷（見偵查卷第四頁、第二十二
    頁），核與卷附贓物認領保管單、查獲機車照片及車輛失竊報案紀錄表各乙紙之
    記載相符，堪認上開輕型機車係屬被害人乙○○失竊之贓物無疑，惟經本院遍閱
    告訴人乙○○之指述，始終未發現有前開機車係遭被告竊取之明確指訴，則公訴
    意旨謂被告右開竊盜犯行，業據告訴人乙○○指訴綦詳云云，應有未洽。又據查
    獲本件之證人即臺北縣警察局新莊分局明志派出所警員甲○○於本院調查時到庭
    具結證稱：當天伊在巡邏時，在查獲地點發現被告在拆裝一台沒有牌照的機車，
    伊向前盤查發現被告沒有行照、駕照，引擎號碼已經被塗掉，被告說是向一不知
    名的人購買的，被告不承認機車是偷來的，車主於警訊中並沒有指訴是被告偷他
    的機車，因被告無法提供所購買之人年籍資料，又自行組裝機車，所以認為他有
    竊盜之罪嫌等語（見九十年十一月三十日訊問筆錄）。故依證人甲○○警員之上
    開證詞，被告無法供明該名出售前開機車男子之真實姓名及年籍，固與常情有違
    ，然此僅涉及被告對該機車有無贓物認識之問題，況且被告於本院調查時亦坦承
    有贓物之認識在卷，實無法據此逕認被告確有竊取前揭機車之犯行。再者，被告
    係在其當時居住處樓下拆裝無任何證件之機車時為警查獲，查獲地點與告訴人失
    竊機車之地點，除係位於同路段外，門牌更僅相距四十八號，若該機車確為被告
    所竊，衡情應無於與失竊地點十分緊接之查獲地點，公開拆解所竊得機車之理，
    被告堅決否認有右開被訴之竊盜犯行，應非屬飾卸刑責之詞而堪以採信。此外本
    院復查無其他足資證明被告確有公訴意旨所指竊盜犯行之積極證據，揆諸前揭規
    定及判例之意旨，本案既不能證明被告丙○○犯罪，自應為無罪之諭知。至於被
    告丙○○所為是否另涉有故買贓物罪嫌，要屬另一犯罪事實，因未據檢察官起訴
    ，故本院無從審究，應另由檢察官偵處，附予敘明。
四、被告丙○○經合法傳喚無正當理由不到庭，本院認本件係應係諭知無罪之案件，
    爰依刑事訴訟法第三百零六條之規定，不待其陳述逕行判決，併予敘明。
據上論斷，應依刑事訴訟法第三百零一條第一項前段、第三百零六條，判決如主文。
本件經檢察官謝岳龍到庭執行職務
中      華      民      國      九十一      年      一      月    二    日
                                臺灣板橋地方法院刑事第三庭
                                      法  官    陳志揚
右正本證明與原本無異。
如不服本判決，應於判決送達後十日內向本院提出上訴狀 (應附繕本) ，上訴於
臺灣高等法院。
                                      書記官    陳慶樹
中      華      民      國      九十一       年      一     月  十五    日
